臺灣高雄地方法院刑事判決　　　　　 94年度交簡上字第122號
上　訴　人　臺灣高雄地方法院檢察署檢察官
被　　　告　甲○○
上列上訴人因被告過失傷害案件，不服本院高雄簡易庭中華民國
94年4 月29日94年度交簡字第1126號簡易處刑判決（聲請簡易判
決處刑案號：94年度偵字第776 號），提起上訴，本院判決如下
：
    主  文
上訴駁回。
    事實及理由
一、本案經本院審理結果，認第一審判決認事用法及量刑均無不
    當，應予維持，並引用第一審判決書記載之事實及理由。（
    如附件）
二、上訴意旨固以：告訴人因迄今未見被告出面洽談賠償事宜，
    量刑過輕，並為對被告提起附帶民事訴訟請求賠償，請求檢
    察官提起上訴等語。
三、經查：
（一）量刑之輕重及緩刑之宣告，係事實審法院依職權自由裁量
      之事項，茍已斟酌刑法第57條各款所列情狀而未逾越法定
      刑度，則不得遽指為違法；又刑罰之量定屬法院自由裁量
      之職權行使，但仍應審酌刑法第57條所列各款事由及一切
      情狀，為酌量輕重之標準，並非漫無限制，在同一犯罪事
      實與情節，如別無其他加重或減輕之原因，下級法院量定
      之刑，亦無過重或失輕之不當情形，則上級法院對於下級
      法院之職權行使，原則上應予尊重，最高法院72年度台上
      字第6696號判例、85年度台上字第2446號裁判意旨均可資
      參照。
（二）本件原審審酌被告駕駛自小貨車，本應謹慎注意遵守交通
      規則，以維其他參與道路交通者之安全，竟未注意應遵守
      道路交通標線之指示，在劃有分向限制線之路段，不得駛
      入來車之車道內，即於本件劃有分向限制線之路段，貿然
      駛入來車之車道，致發生本件車禍，告訴人因而受傷，且
      被告迄未與告訴人達成和解，賠償告訴人所受之損害，並
      念被告並無前科，素行良好，犯後亦坦承犯行，態度尚佳
      等一切情狀，依刑事訴訟法第449 條第1 項前段、第3 項
      、第454 條第2 項，刑法第284 條第1 項前段、第55條、
      第62條前段、第41條第1 項前段，罰金罰鍰提高標準條例
      第1 條前段、第2 條，量處被告拘役55日，並諭知易科罰
      金之折算標準，原審量刑並未逾越法定刑的範圍，亦已審
      酌被告犯後未與告訴人達成和解之情狀作為量刑事由之一
      ，另外，當事人就原審其餘認事用法部分亦未加以爭執，
      應認原審認事用法並無違誤，量刑亦屬妥適，上訴人之上
      訴並無理由，應予駁回。
據上論斷，應依刑事訴訟法第455 條之1 第3 項、第368 條、第
373條，判決如主文。
中　　華　　民　　國　　94　　年　　8 　　月　　18　　日
                交通法庭    審判長法  官  陳銘珠
                                  法  官  紀凱峰
                                  法  官  林瑋桓
以上正本證明與原本無異。
不得上訴。
中　　華　　民　　國　　94　　年　　8 　　月　　18　　日
                                  書記官  謝群育
